臺灣高等法院臺中分院刑事裁定
111年度抗字第698號
抗  告  人  
即  受刑人  陳義偉





上列抗告人因聲請定應執行之刑案件，不服臺灣彰化地方法院中
華民國111年3月11日111年度聲字第214號裁定，提起抗告，本院
裁定如下：
    主  文
抗告駁回。
    理  由
一、抗告意旨詳如卷附「定其應執行之刑事抗告狀」所載。其中
    抗告狀首頁即載明案號為111年度執更字第406號，且係呈臺
    灣彰化地方法院，即應係對臺灣彰化地方法院111年3月11日
    111年度聲字第214號裁定提起抗告，且依抗告狀理由所載
    「抗告人所犯如附表所示各罰，其刑期總和為七年二月，而
    本件經原審法院合併定應執行刑為兩年十月，僅減少四年四
    月…」，亦可知確係對臺灣彰化地方法院111年度聲字第214
    號裁定為抗告，況臺灣彰化地方法院亦無111年3月29日111
    年度聲字第1213號裁定。故抗告狀之主旨載為「為不服臺灣
    彰化地方法院111年3月29日之判決裁定（案號為111年度聲
    字第1213號）數罪併罰，更定其應執行之刑事提起抗告乙事
    」應係誤載，此先予敘明。
二、按抗告期間，除有特別規定外，為5日，自送達裁定後起算
    ；抗告法院認為抗告不合法律上之程式或法律上不應准許或
    其抗告權已經喪失者，應以裁定駁回之，刑事訴訟法第406
    條前段、第411條前段分別定有明文。又依刑事訴訟法第351
    條第1項規定，在監獄或看守所之被告，於上訴期間內向監
    所長官提出上訴書狀者，視為上訴期間內之上訴；此項規定
    為抗告程序所準用，同法第419條亦有明文。而監所與法院
    間並無在途期間可言（最高法院86年度台抗字第80號裁定意
    旨參照），故抗告人在監獄或看守所，向該監所長官提出抗
    告書狀者，因不生扣除在途期間之問題，須在抗告期間內提
    出，始屬合法。
三、本件抗告人即受刑人陳義偉（以下稱抗告人）因檢察官聲請
    定應執行刑案件，經臺灣彰化地方法院（以下稱彰化地院）
    於111年3月11日以111年度聲字第214號裁定應執行有期徒刑
    2年10月，上開裁定正本業於民國111年3月17日送達至法務
    部○○○○○○○，由抗告人本人親自收受，有彰化地院送達證書
    在卷可憑（見彰化地院111年度聲字第214號卷第31頁），則
    上開裁定於送達之日即111年3月17日已生合法送達效力，抗
    告期間應自送達裁定書之翌日起算5 日，末日應為111年3月
    22日。然抗告人遲至「111年6月29日」始向監所長官提出抗
    告狀，有卷附「定其應執行之刑事抗告狀」上所蓋之法務部
    ○○○○○○○○戒護科收狀戳在卷可佐（見本院卷第7、17頁），
    是抗告人提起本件抗告顯已逾期，揆諸前揭規定，此抗告係
    屬違背法律上之程式，且無從補正，應予駁回。
四、另依抗告人之臺灣高等法院被告前案紀錄表所載，抗告人亦
    有另一定應執行刑之案件即臺灣「臺中」地方法院111年度
    聲字第1213號案件，惟該案已於「111年6月27日」確定，故
    若抗告人係對該裁定提起抗告，亦已逾期，併此敘明。
據上論斷，應依刑事訴訟法第411條前段，裁定如主文。
中　　華　　民　　國　　111 　年　　7 　　月　　27　　日
           刑事第八庭   審判長 法　官  林  清  鈞
　　　　　　　　　　　  　　   法　官  黃  小  琴
　　　　　　 　　　　　　　　  法　官  郭  瑞  祥                          
以上正本證明與原本無異。     
不得抗告。
                               書記官  賴  淵  瀛
　　　　　　　　　　　　　　　 
中　　華　　民　　國　　111 　年　　7 　　月　　27　　日